臺灣高等法院高雄分院刑事裁定　　　　　　　　　　　九十三年度毒抗字第六三號
　　抗　告　人
　　即　被　告　甲○○
右列抗告人因聲請觀察勒戒案件，不服臺灣屏東地方法院中華民國九十三年四月七日
裁定（九十三年度毒聲更字第三號），提起抗告，本院裁定如左：
    主  文
抗告駁回。
    理  由
一、聲請意旨略以：被告甲○○基於概括之犯意，自民國九十二年十一月初起至九十
    二年十二月十二日止，連續在屏東縣內埔鄉○○路三一二巷二十四號住處施用第
    一級毒品海洛因，為警於九十二年十二月十二日採尿查獲之事實，業據其於警訊
    自白不諱，並有照片二幀及屏東縣衛生局及麻醉藥品類委託檢驗結果通知書附卷
    可稽，爰依毒品危害防制條例第二十條第一項及觀察勒戒處分執行條例第三條第
    一項規定，聲請裁定令被告入勒戒處所觀察、勒戒等語。
二、本件抗告意旨略以：抗告人因施用第一級毒品海洛因案件，前經臺灣屏東地方法
    院以九十三年毒聲字第五四號裁定送觀察勒戒，並經勒戒完畢無繼續施用毒品傾
    向，經臺灣屏東地方法院檢察署檢察官予以不起訴處分確定在案。今又接獲臺灣
    屏東地方法院九十三年毒聲更字第三號裁定，就同一事實再度命被告送勒戒處所
    觀察勒戒，一行為二次處罰，顯然違法，且被告經判定已無再接受觀察勒戒之必
    要，特具狀提出抗告。
三、經查：抗告人基於概括犯意，自民國九十二年十一月初起至同年十二月十二日止
    ，連續在屏東縣內埔鄉○○村○○路三一二巷二十四號住處，施用第一級毒品海
    洛因，為警於九十二年十二月十二日，對其採尿而查獲之事實，業據抗告人於警
    詢時自白不諱，並有照片二張及屏東縣衛生局煙毒麻醉藥品委託檢驗結果通知書
    附卷可稽，抗告人施用第一級毒品海洛因犯行，事證明確，洵堪認定。
四、按毒品危害防制條例性質上屬保安處分，依刑法第二條第二項規定，保安處分應
    適用裁判時之法律。而九十二年七月九日修正公布之毒品危害防制條例第三十五
    條第一項及第三十六條規定，該修正後新法適用基準日為九十三年一月九日，於
    九十三年一月九日前「繫屬」之施用毒品案件，固應依修正後第三十五條第一、
    二項規定比較修正前後之規定，適用最有利於行為人之法律，惟九十三年一月九
    日以後繫屬之案件，雖行為係在九十三年一月八日之前，仍應依刑法第二條第二
    項之規定適用新修正之毒品危害防制條例，無比較新舊法之問題。本件抗告人於
    九十二年十一月、十二月間施用第一級毒品，行為雖在九十三年一月八日之前，
    惟臺灣屏東地方法院檢察署係於九十三年一月十二日受理該案，該署檢察官於九
    十三年一月十四日聲請將抗告人送觀察勒戒，並於九十三年一月十六日繫屬於原
    審法院，有偵查案卷及原審案卷可稽，本案「繫屬」於臺灣屏東地方法院檢察署
    及原審法院時，已在九十三年一月九日之後，依照上開說明，原審法院自應依修
    正後毒品危害防制條例規定辦理。又依修正後毒品危害防制條例第二十條第一項
    規定，犯第十條之罪者，檢察官應聲請法院裁定令被告入勒戒處所觀察勒戒，其
    期間不得逾二月。是該修正後之條文，亦與修正前第二十條第一項規定，觀察勒
    戒期間不得逾一月不同。併予敘明。
五、本件抗告人自九十二年十一月初起至九十二年十二月十二日止，連續在屏東縣內
    埔鄉○○路三一二巷二十四號住處施用第一級毒品海洛因，為警於九十二年十二
    月十二日採尿查獲，嗣經臺灣屏東地方法院檢察署檢察官以九十三年度聲觀字第
    三四號聲請送觀察勒戒，經原審以九十三年毒聲字第五四號裁定觀察勒戒，惟抗
    告人提起抗告，本院前審以九十三年毒抗字第二○號裁定認應適用修正後之毒品
    危害防制條例，且亦無比較新舊法問題，而撤銷原裁定發回原審法院另為適法之
    裁判。發回後，經原審法院另以九十三年毒聲更字第三號裁定，並敘明抗告人就
    前開事實應送勒戒處所觀察勒戒之理由及法律依據，是本件並非如抗告人所述之
    就同一行為二次重複裁定之情形。蓋第一次之原審法院九十三年毒聲字第五四號
    裁定已經本院以九十三年毒抗字第二○號裁定撤銷。至於抗告人對於前開九十三
    年毒聲字第五四號裁定提起抗告，仍送勒戒處所觀察勒戒，係因依刑事訴訟法第
    四百零九條規定，抗告並無停止執行裁判之效力，故抗告人嗣經觀察勒戒期滿，
    而經檢察官以九十三年度毒偵字第一五○號為不起訴處分，然非謂抗告人須再依
    九十三年毒聲更字第三號裁定就同一行為入勒戒處所觀察勒戒，是抗告人所認尚
    有誤會。故本件抗告意旨以同一行為二次重複裁定、重複處罰送觀察勒戒為由，
    提起抗告，請求將原裁定撤銷，即為無理由。
六、爰依刑事訴訟法第四百十二條，裁定如主文。
中    華    民    國      九十三      年       四      月      三十     日
                              臺灣高等法院高雄分院刑事第三庭
                                  審判長法官  周賢銳
                                        法官  謝宏宗
                                        法官  黃蕙芳
右正本證明與原本無異。
不得再抗告。
                                  法院書記官  郭蘭蕙
中    華    民    國      九十三      年      四      月       三十     日
